【裁判字號】    89,南簡上,48
【裁判日期】    890428
【裁判案由】    公共危險
【裁判全文】
臺灣臺南地方法院刑事判決              八十九年度南簡上字第四八號
    上訴人即被告  乙○○
右列上訴人因公共危險案件，不服本院八十九年度南交簡字第一一０號，中華民國八
十九年二月十一日第一審簡易判決（八十九年度偵字第七五五號）提起上訴，本院管
轄第二審之合議庭判決如左：
    主  文
上訴駁回。
    事  實
一、乙○○於民國八十八年十二月三十日下午十七時三十分許，酒後已不能安全駕駛
    車輛，仍駕駛車號ＴＯ－三四四七號自小貨車，途經臺南縣關廟鄉○○路八號前
    時，與行抵該處由陳文賓所駕駛之車牌號碼ＰＨ－二四六號營業小客車發生車禍
    ，警方人員據報後到場將乙○○查獲，經施以酒精測試，測得其吐氣所含酒精成
    份達每公升０．六一毫克，客觀上已達不能安全駕駛動力交通工具之程度。
二、案經臺南縣警察局歸仁分局報請臺灣臺南地方法院檢察署檢察官偵查終結，聲請
    以簡易判決處刑。
    理  由
一、右開事實，訊據上訴人即被告乙○○供承不諱，並經證人陳文賓及查獲本案之警
    員甲○○分別於警訊中及本院審理時到庭證述屬實，復有酒精濃度測試值一紙附
    卷可稽，事證明確，上訴人即被告犯行堪以認定。
二、核上訴人即被告所為，係犯刑法第一百八十五條之三之公共危險罪。原審以上訴
    人罪證明確，適用刑法第一百八十五條之三、第四十二條第二項，罰金罰鍰提高
    標準條例第二條，論上訴人以服用酒類，不能安全駕駛動力交通工具而駕駛罪，
    審酌上訴人犯罪之一切情狀，量處罰金三萬元，並諭知如易服勞役以三百元折算
    一日，經核認事用法，並無違誤，所量刑度，亦屬適當。上訴人即被告乙○○上
    訴意旨，以其案發後，於有偵查犯罪職權之該管公務員未發覺其犯罪前，即向警
    方報案自首，符合自首之要件，原判決未依自首之規定減輕其刑，自屬不當，並
    指摘原判決量刑過重。惟查本件車禍發生後警員甲○○前往現場處理時，在上訴
    人未向其表明伊係酒後駕車前，陳文賓即已指陳上訴人係酒後開車，警員甲○○
    也有聞到上訴人身上有酒味，因而對之施以酒精濃度測試而查獲本案等情，業據
    證人甲○○到庭結證甚明。足見上訴人並非對於未發覺之罪自首而受裁判，核與
    自首之要件不符。次查原判決審酌上訴人犯罪之一切情狀，量處罰金三萬元，所
    量刑度，核屬適當。上訴意旨，任意指摘原判決不當，非有理由，應予駁回。
據上論斷，應依刑事訴訟法第四百五十五條之一第一項、第三項、第三百六十八條，
判決如主文。
本案經檢察官許鈺茹到庭執行職務
中    華    民    國      八十九      年      四       月      二十八   日
                                  臺灣臺南地方法院刑事庭
                                      審判長法官  李  璋  鵬
                                            法官  柯  顯  卿
                                            法官  林  彥  君
右正本證明與原本無異。
不得上訴。
                                          書記官  翁  初  男
中    華    民    國      八十九      年      四       月     二十九    日


司法院資訊處製作；財團法人民間司法改革基金會備份。
